【裁判字號】    97,交聲,266
【裁判日期】    970618
【裁判案由】    聲明異議
【裁判全文】
臺灣臺南地方法院交通事件裁定         97年度交聲字第266號
移送機關    交通部公路總局嘉義區監理所臺南監理站
異議人即    甲○○
受處分人
上列受處分人因違反道路交通管理處罰條例案件，對於交通部公
路總局嘉義區監理所台南監理站民國97年3月18日所為之裁決處
分（處分案號：嘉監南字第裁74-ZEB037098號），聲明異議，本
院裁定如下：
    主  文
異議駁回。
    理  由
一、原處分意旨略以：異議人即受處分人甲○○（下稱異議人）
    駕駛鄭全丁所有之車號ＴＰ－０一四一號自小客車，於民國
    九十七年一月十三日二十一時五十九分許，在國道十號公路
    西向十六點八公里處，因「速限九十公里，經雷達（射）測
    定行速為一百零六公里，超速十六公里」，遭國道公路警察
    局第五警察隊掣單逕行舉發，嗣經車主鄭全丁依道路交通管
    理處罰條例（下稱處罰條例）第八十五條第一項規定，於到
    案期限內向原處分機關即交通部公路總局嘉義區監理所台南
    監理站（下稱原處分機關）告知異議人始為實際駕駛人，原
    處分機關即依處罰條例第三十三條第一項第一款、第六十三
    條第一項之規定，裁處異議人罰鍰新臺幣（下同）三千元，
    並記違規點數一點。
二、本件異議意旨略以：異議人駕駛之上開車輛車齡超過二十年
    ，無法以超高速行駛，本件道路測速器是否通過檢驗合格實
    有疑問，為此聲明異議等語。
三、按汽車行駛於高速公路、快速公路或設站管制之道路，不遵
    使用限制、禁止、行車管制及管理事項之管制規則，而有行
    車速度超過規定之最高速限或低於規定之最低速限之行為者
    ，處汽車駕駛人三千元以上六千元以下罰鍰，並記違規點數
    一點，處罰條例第三十三條第一項第一款、第六十三條第一
    項，分別定有明文。
四、經查：
（一）本件異議人於上開時、地，駕駛ＴＰ－０一四一號自小客
      車，有速限九十公里，經雷達測得時速為一百零六公里，
      超速十六公里之違規事實，有內政部警政署國道公路警察
      局公警局交字第ZEB037098號舉發違反道路交通管理事件
      通知單、原處分機關嘉監南字第裁74-ZEB037098號違反道
      路交通管理事件裁決書及舉發採證照片各一紙在卷可參。
（二）本件舉發異議人超速行駛所使用之雷達測速儀為GATSOMET
      ER廠牌、規格為24.125GHz（K-Band）照相式之雷達測速
      儀，且該測速儀係經濟部標準檢驗局於九十六年八月二日
      檢定合格，檢定合格有效期限為九十七年八月三十一日，
      而異議人之上開車輛於九十七年一月十三日經警測得行駛
      超速時，該測速儀尚在檢定合格有效期限內，有經濟部標
      準檢驗局九十六年八月二日第Ｍ00000000號雷達
      測速儀檢定合格證書在卷可參，故該雷達測速器之準確性
      及正確性應值信賴。
（三）再按執行交通勤務警察依法律規定製單舉發違反道路交通
      管理處罰條例所列之違規事實，並由公路主管機關加以處
      罰，即係行政處分，受處分人不服公路主管機關所為之處
      罰，依處罰條例第八十七條之規定向管轄地方法院聲明異
      議，自屬行政救濟程序，其舉證責任分配，應採民事訴訟
      上舉證責任分配原則，八十七年十月二十八日修正公布之
      行政訴訟法第一百三十六條同揭此旨，而明文規定準用民
      事訴訟法第二百七十七條舉證責任分配之原則。亦即公路
      主管機關對於依處罰條例科處行政罰事件，固應先由行政
      機關就其業已履踐相關正當法律程序，以及人民應受處罰
      之客觀違反法令行為，負證明之責，受處罰人就行政機關
      已為相當證明之前開事項，若主張欠缺主觀歸責條件或為
      其他抗辯，亦須就其所辯提出反證。是此，異議人雖以前
      情置辯，然對於其駕駛前開車輛並未超速乙節，並未提出
      確實事證以供本院調查，是其所辯尚非可信，本院亦查無
      任何證據足資證明執勤員警有捏造事實違法取締之情事存
      在，則執勤警員本其維護交通秩序、安全職責所為之舉發
      ，自應受到合法、正確之推定。
五、綜上，異議人於上開時、地駕駛上開車輛，確有超速十六公
    里之違規事實，既可認定。原處分機關引用處罰條例第三十
    三條第一項第一款、第六十三條第一項之規定，裁處異議人
    罰鍰三千元，並記違規點數一點，於法並無不當，本件異議
    無理由，應予駁回。
六、據上論結，應依道路交通管理處罰條例第八十七條第二項、
    道路交通案件處理辦法第十九條，裁定如主文。
中    華    民    國    97    年    6    月    18    日
                  交通法庭法  官  鍾邦久
以上正本證明與原本無異。
如不服本裁定應於送達後5日內向本院提出抗告狀。
                          書記官  蔡明峰
中    華    民    國    97    年    6    月    18    日


司法院資訊處製作；財團法人民間司法改革基金會備份。
